臺灣桃園地方法院刑事判決　　　　　　　　　　　　九十二年度簡上字第二六二號
　　公　訴　人　臺灣桃園地方法院檢察署檢察官
　　上　訴　人　庚○○　男　三.
　　即　被　告
　　選任辯護人　莊守禮律師
　　　　　　　　邱鎮北律師
　　上　訴　人　戊○○　男　三.
　　即　被　告
　　　　　　　　己○○
　　　　　　　　癸○○　男　二.
　　　　　　　　丁○○原名徐.
　　　　　　　　丙○○
　　　　　　　　壬○○　男　三.
右列上訴人因賭博案件，不服本院中壢簡易庭中華民國九十二年二月六日所為九十一
年度壢簡字第五八六號第一審簡易判決（檢察官聲請簡易判決處刑案號：九十年度偵
字第八七二○號及移送併辦案號：九十一年度偵字第六一○八號），提起上訴，其中
上訴人壬○○部分經本院合議庭改依第一審通常程序審理，其餘上訴人部分經本院管
轄之第二審合議庭審理，茲各判決如左：
    主  文
原判決關於庚○○、戊○○、己○○、癸○○、丁○○、丙○○、壬○○部分撤銷。
庚○○、丙○○共同以賭博為常業，庚○○處有期徒刑參月，丙○○處有期徒刑貳月
，如易科罰金，均以佰元折算壹日。扣案之電動賭博機具水果盤貳拾玖台（含ＩＣ
板貳拾玖片）、麻將滿貫大亨拾捌台（含ＩＣ板拾捌片）、鑽石列車陸台（含ＩＣ板
陸片）、雙魚座伍拾陸台（含ＩＣ板伍拾陸片）、金像獎貳台（含ＩＣ板貳片）、孔
雀王朝二代壹台（含ＩＣ板壹片）、金銀豹三代壹台（含ＩＣ板壹片）、頂級賽馬壹
台（含ＩＣ板玖片）、賓果王六人座貳台（含ＩＣ板拾肆片）、跑馬八人座壹台（含
ＩＣ板玖片）、新台幣貳萬貳仟伍佰伍拾肆元、計分保管卡貳佰伍拾參張、代幣肆佰
枚、開分表、贈分表及開牌表各壹張、摸彩券拾玖張均沒收。
戊○○、己○○、癸○○、丁○○共同以賭博為常業，各處有期徒刑貳月，如易科罰
金，均以佰元折算壹日。扣案之電動賭博機具水果盤貳拾玖台（含ＩＣ板貳拾玖片
）、麻將滿貫大亨拾捌台（含ＩＣ板拾捌片）、鑽石列車陸台（含ＩＣ板陸片）、雙
魚座貳拾玖台（含ＩＣ板貳拾玖片）、金像獎貳台（含ＩＣ板貳片）、孔雀王朝二代
壹台（含ＩＣ板壹片）、金銀豹三代壹台（含ＩＣ板壹片）、頂級賽馬壹台（含ＩＣ
板玖片）、賓果王六人座壹台（含ＩＣ板柒片）、新台幣壹萬貳仟壹佰伍拾肆元、計
分保管卡柒拾柒張、代幣肆佰枚、開分表、贈分表及開牌表各壹張均沒收。
壬○○無罪。
    事  實
一、庚○○自民國八十九年五月十六日起在桃園縣中壢市○○里○○路一二二號一、
    二樓等公眾得出入之場所經營寶峰遊藝場（一樓）及飛揚遊藝場（二樓，惟此二
    店面外面係懸掛「學府遊藝場」招牌）。嗣庚○○於九十年三月間，在前述一樓
    之寶峰遊藝場設置電動機具水果盤二十九台、麻將滿貫大亨十八台、鑽石列車六
    台、雙魚座二台、金像獎二台、孔雀王朝二代一台、金銀豹三代一台及在二樓之
    飛揚遊藝場內設置雙魚座二十七台、頂級賽馬一台、賓果王六人座一台，並陸續
    以月薪新台幣（以下同）一萬八千元僱用癸○○擔任該店之現場負責人，以月薪
    三萬元僱用戊○○擔任該店之清潔及機檯維修工作，分別以月薪一萬八千元萬元
    僱用己○○擔任該店一樓寶峰遊藝場櫃檯兌換代幣之工作及丁○○（原名徐珮僑
    ）、丙○○擔任該店二樓飛揚遊藝場之開分員（除負責收錢、開分、洗分外，並
    替客人倒茶水、飲料及清潔工作）。詎庚○○與癸○○、戊○○、己○○、丁○○、丙○○竟自同年四月間某日起，基於常業賭博之犯意聯絡，而共同以前述電
    動機具與不特定之客人賭博財物，並均恃以維生，以此為常業。前述遊藝場與客
    人賭博財物之方式，分別為：一樓寶峰遊藝場係由客人以現金五元兌換代幣一枚
    之比例，向一樓櫃檯己○○兌換代幣，將代幣投入機具內，取得一定之分數（不
    同機具顯示不同之分數）後，選擇所欲下注之分數並按機具之按紐後，若押中則
    獲得倍數不等之分數，並累積於機檯上，若未押中則下注之分數即扣除，客人如
    不欲繼續把玩，且機檯上仍有分數者，以一定之比例直接由機檯退回代幣，並向
    櫃檯己○○兌換代幣保管卡（一枚代幣兌換一分），其後至二樓向擔任開分員之
    丁○○、丙○○以一分兌換現金五元之方式兌換現金；二樓飛揚遊藝場部分，其
    開分之方式係由客人每次交付一千元，由丁○○、丙○○至機檯為其等開分後，
    客人把玩之方式同前，把玩後則由丁○○、丙○○為客人洗分，並依其機檯上之
    分數給予洗分卡（即前所述之代幣保管卡），其後再俟機在店內或店外，與丁○○、丙○○或該店僱用，與之有犯意聯絡之某不詳姓名成年男子以現金兌換前述
    代幣保管卡，或洗分後直接交付現金。嗣於同年五月十日下午七時四十五分許，
    適有賭客余年才、王陳瑞鵝、陳壁英、劉鎮衡、詹聰明、辛○○、林森雯、杜文
    舜、孫偉志、張永富、魏宗文、乙○○、葉義泉、子○○、寅○○（以上客人均
    經原審科處罰金確定在案）在該店一、二樓以前述電動賭博機具賭博財物時，為
    警當場查獲，並扣得前述電動賭博機具水果盤二十九台（含ＩＣ板二十九片）、
    麻將滿貫大亨十八台（含ＩＣ板十八片）、鑽石列車六台（含ＩＣ板六片）、雙
    魚座二十九台（含ＩＣ板二十九片）、金像獎二台（含ＩＣ板二片）、孔雀王朝
    二代一台（含ＩＣ板一片）、金銀豹三代一台（含ＩＣ板一片）、頂級賽馬一台
    （含ＩＣ板九片）、賓果王六人座一台（含ＩＣ板七片）、櫃檯查獲賭資一萬二
    千一百五十四元及庚○○所有，供經營前述遊藝場用之代幣保管卡七十七張、代
    幣四百枚、開分表一張、贈分表一張、開牌表一張暨與本件犯行無關之出勤表三
    張、己○○個人所有之現金七千一百元、丁○○個人所有之現金一千五百元、癸○○個人所有之現金二萬零二百八十九元。庚○○、丙○○於前開案件具保後，
    仍持續前開常業賭博之犯意，由庚○○繼續經營前開二樓飛揚遊藝場設置電動賭
    博機具雙魚座二十七台、跑馬八人座一台、賓果王六人座一台，並僱用有共同犯
    意聯絡之巫莉玲擔任開分員，而同前述飛揚遊藝場機具把玩之方式與不特定之客
    人賭博財物，並均恃以維生，以此為常業。嗣於九十一年三月二十日下午七時三
    十分許，適有賭客乙○○、丑○○、王坤能、戴俊成、吳貴富、范文錦、蕭玉舜
    、甲○○、林榮欽（以上客人均經原審科處罰金確定在案）在該處以前述機具賭
    博財物時，為警當場查獲，並扣得前述電動賭博機具雙魚座二十七台（含ＩＣ板
    二十七片）、跑馬八人座一台（含ＩＣ板九片）、賓果王六人座一台（含ＩＣ板
    七片，扣押物品目錄表誤載為六片）、在櫃檯上抽屜內之賭資三百元、餅乾筒內
    之賭資一萬零一百元及庚○○所有，供經營前述遊藝場用之代幣保管卡一百七十
    六張、摸彩券十九個。
二、案經桃園縣政府警察局中壢分局報請台灣桃園地方法院檢察署檢察官偵查後聲請
    簡易判決處刑及移送併辦。
    理  由
壹、上訴人即被告庚○○、戊○○、己○○、癸○○、丁○○、丙○○部分：
一、訊之上訴人庚○○、戊○○、己○○、癸○○、丁○○、丙○○均矢口否認有賭
    博犯行，並均辯稱：該店並沒有與客人兌換現金，一樓部分客人把玩如有分數可
    換代幣保管卡，以後可以憑卡再來玩，二樓部分係客人以一千元開分後玩到分數
    沒有為止，如有剩餘分數不能保留，均不能兌換任何物品或現金等語。
二、本院查：
  (一)上訴人庚○○自八十九年五月十六日起在前開地點設置電動機具，經營寶峰遊藝
    場及飛揚遊藝場，並自九十年三月間起，以月薪一萬八千元或三萬元，分別僱用
    上訴人戊○○、己○○、癸○○、丁○○、丙○○在前開遊藝場擔任現場負責人
    、清潔及機檯維修、櫃檯兌換代幣及開分員等工作，其後於同年五月十日下午七
    時四十五分許移送機關在前述遊藝場查獲余年才等十五名客人及上訴人壬○○在
    該處把玩店內電動機具，並查扣前述水果盤二十九台（含ＩＣ板二十九片）、麻
    將滿貫大亨十八台（含ＩＣ板十八片）、鑽石列車六台（含ＩＣ板六片）、雙魚
    座二十九台（含ＩＣ板二十九片）、金像獎二台（含ＩＣ板二片）、孔雀王朝二
    代一台（含ＩＣ板一片）、金銀豹三代一台（含ＩＣ板一片）、頂級賽馬一台（
    含ＩＣ板九片）、賓果王六人座一台（含ＩＣ板七片）及櫃檯之現金賭資一萬二
    千一百五十四元及上訴人庚○○所有，供經營前述遊藝場用之代幣保管卡七十七
    張、代幣四百枚、開分表一張、贈分表一張、開牌表一張；上訴人庚○○於前案
    具保後，繼續在前開二樓設置電動機具經營飛揚遊藝場，並僱用上訴人丙○○擔
    任開分員，其後於九十一年三月二十日下午七時三十分許，再度為移送機關查獲
    案外人乙○○等九名客人在該處把玩店內電動機具，並扣得前述雙魚座二十七台
    （含ＩＣ板二十七片）、跑馬八人座一台（含ＩＣ板九片）、賓果王六人座一台
    （含ＩＣ板七片，扣押物品目錄表誤載為六片）、在櫃檯上抽屜內之現金三百元
    、餅乾筒內之現金一萬零一百元及庚○○所有，供經營前述遊藝場用之代幣保管
    卡一百七十六張、摸彩券十九個等情，迭據上訴人庚○○、戊○○、己○○、癸○○、丁○○、丙○○於警訊、偵訊及本院審理時坦承在卷，核與證人余年才、
    王陳瑞鵝、陳壁英、劉鎮衡、詹聰明、辛○○、林森雯、杜文舜、孫偉志、張永
    富、魏宗文、乙○○、葉義泉、子○○、寅○○、丑○○、王坤能、戴俊成、吳
    貴富、范文錦、蕭玉舜、甲○○、林榮欽分別於警訊、偵訊陳述之情形相符，並
    有搜索扣押筆錄二份、現場照片二張及上訴人丁○○、丙○○照片各一張、前述
    二遊藝場之營利事業登記證影本二張在卷及如前所述之物品扣案可資佐證。
  (二)證人子○○於九十年五月十日查獲當日之警訊證稱：「．．所得代幣可向一樓櫃
    檯兌換代幣分數卡，一枚代幣有一分。（你所兌換之代幣分數卡，有何作用？）
    可拿到該店二樓向其他員工兌換現金。（你最後一次兌換現金係於何時？向何人
    所換？兌換多少？）我是於本日十八時許將所得代幣一千枚拿至一樓櫃檯換取分
    數卡計一千分，再拿該卡至二樓向員工徐珮僑兌換新台幣五千元整。（你第一次
    進入該店把玩係於何時？共幾次？）我上個月中曾進入把玩，本日是第二次。（
    ：你第一次進入該店把玩時有無向該店何人兌換現金過？）我有向該店員工兌換
    新台幣七千五百元整，但今日我沒有看到她，也不清楚她年籍。」等語，其於翌
    日檢察官第一次偵訊亦為相同之證述（九十年偵卷第六五、九九頁）。雖其於九
    十年八月六日第二次偵訊改稱「其是聽說可以換錢，但其案發當日並未換到錢，
    而是換一千分之積分，另之前是到相當於七千五百元之積分卡，可用積分卡再玩
    電玩。」等語（九十年偵卷第一七○、一七一頁）及於本院審理時之初辯護人詰
    問時為相似之陳述，並稱：「換七千五是三個月前以上」等語（本院九十三年十
    一月十八日審判筆錄第七頁）。惟證人子○○於本院審理時，亦證稱：其於警訊
    及偵訊時係出於自由意志之陳述，且其陳述均屬實情，且對本案之印象以當時臨
    檢（即其被查獲當日）時較清楚等語（同日筆錄第八至一一頁），是其於案發後
    三個月或三年後之記憶是否確實，其陳述有無受到其他影響，殊堪質疑。況且，
    其於警、偵訊時供稱其總共去玩二次（含被查獲當次），而其第二次偵訊時稱：
    「其第一次係換到相當於七千五百元之積分卡，可用該積分卡再去玩。」，則其
    於第二次（即案發當日）到同一家店面把玩時，其何以不使用一個多月前換得之
    積分卡把玩，反而「以現金三千多元兌換六百多枚代幣（把玩）」？由是顯見，
    其於第二次偵訊及本院審理之初辯護人詰問時所為之陳述，係附合上訴人答辯之
    迴護之詞，不足採信。再證人寅○○於警訊中亦證稱：「我於最近這二個月內曾
    至該店一樓把玩水果盤共三次。我是先向櫃檯人員以每一枚代幣計新台幣五元兌
    換，每一枚代幣投入機檯內顯示一百分，最多可押一百二十分，所得分數以一比
    二十方式可直接退代幣，再拿代幣向一樓櫃檯人員換代幣寄存單。（你所換取之
    代幣寄存單有何作用？）可以至二樓向該店員工兌換現金。（你最後一次兌換現
    金係於何時？向何人兌換？兌換多少？）我最後一次兌換現金是於上個月月初約
    十六時許向該店二樓的員工兌換新台幣一千元整，當時我是在該店樓下打水果盤
    中了約二百枚代幣，便拿代幣至一樓櫃檯兌換代幣寄存單，再拿寄存單向該店二
    樓員工換現金。（警方臨檢時，你所兌換現金之該名員工有無在現場？年籍如何
    ？）我沒有看到他，他應該是早班員工。我不知道她的年籍。（你有無看過其他
    客人向該店員工兌換現金？共幾次？）我看過好幾次，該店客人幾乎都知道如何
    兌換現金。」等語；另其於翌日檢察官第一次偵訊時，亦證稱：「我去找子○○
    ，我今天沒玩，我之前四月份換了二百枚代幣，我當天累積了二百個換了一千元
    。」等語（九十年偵卷第六八、六九、九九頁）。證人寅○○於本院審理時，亦
    證稱：於警訊及偵訊時係出於自由意志之陳述，且其陳述均屬實情，且對本案之
    印象以當時臨檢（即其被查獲當日）時較清楚等語（本院九十三年十二月二日審
    判筆錄第八至一○頁）。至於關於與其兌換現金之人，其於警訊及第一次偵訊時
    稱係「應該是該店早班之店員，案發時不在場」，其於第二次偵訊時改稱「我再
    回去的時候有遇到那個人，他是客人。」等語（九十年偵卷第一七二頁），於本
    院審理時就此稱：「是有人問我要不要換現金，但我不確定那個人是否是工作人
    員，我以為他是工作人員，之前我看過他作這樣的事情好幾次。是男生，三十幾
    歲。（換現金的地點？）我在一樓玩，玩好後，不玩了，請小姐來洗分，小姐就
    給我卡片，結果那個人就跟我聊一聊說那個卡片有沒有用，問我要不要換，我同
    意了，我們就到二樓去換錢，他就拿錢給我跟我換卡片。」等語（本院九十三年
    十二月二日審判筆錄第一○頁）。由證人寅○○前開所述，於九十年四月間以現
    金向其兌換積分卡（應係扣案之「代幣保管卡」）之人，係一名三十餘歲之不詳
    姓名男子，且其在上訴人庚○○經營之遊藝場二樓（即飛揚遊藝場）做過此種（
    以現金兌換代幣保管卡）事多次。研判該名男子兌換代幣保管卡之目的不外三種
    情形：轉售圖利、把玩店內之機具，或受僱於上訴人庚○○、該店人員或
    受其等委託與客人兌換現金，以完成賭博行為。惟依證人寅○○前開所述，該男
    子與其兌換現金之比例，與客人向上訴人店內以現金購買代幣之比例均相同（即
    均係現金五元兌換代幣一枚）。則該男子與證人寅○○或其他客人兌換此代幣保
    管卡，無論是轉售或自用，均無法獲得任何利益，其自可直接向上訴人購買即可
    ，何庸向證人寅○○或其他客人兌換？；參酌其兌換之地點係在上訴人店內，如
    非經該店內人員之許可（甚至指示下），其人如何膽敢在此兌換，而影響該店之
    營運？由此亦可推斷，前述三十餘歲之男子係上訴人店內之員工，或受其等委託
    ，擔任與客人兌換現金，以完成賭博行為之工作。
  (三)證人丑○○於九十一年三月二十日警訊供稱：「（是否可以兌換現金或獎品？如
    何兌換？向何人兌換？）當螢幕分數累積達一百分以上，就可以要求店內洗分，
    洗玩分數後櫃檯小姐會將兌換現金的卡片交給我，然後出現一名男子，要求我至
    店外將兌換的現金交給我，這是兌換第一次的情形，第二次以後，我只要洗分就
    是由櫃檯小姐直接拿現金給我。（妳前後至今共兌換過多少次現金？兌換到多少
    錢？）共兌換到二次現金，兌換到新台幣八千元，第一次三千元，第二次五千元
    。第一次是昨（十九日）晚上二十三時許，第二次是今天下午十八時許。．．（
    （‧‧‧經妳指認警方提供之相片中的女子：丙○○，是否就是於今日十八時許
    將妳兌換現金五千元於店內現場交給你之人？）經我親自指認相片後，沒錯就是
    相片中的女子丙○○‧‧‧洗分後將現金交給我的櫃檯。（那第一次兌換現金給
    妳的那名男子今天是否在場？你是否認識？）我今天沒看到昨天換錢給我的那名
    偵訊時稱：「．．（二次去都有兌換到現金？）是的。（玩法及兌換現金經過？
    ）以一：一之方式，最少要開一百元，我是開一千元，是玩雙魚座，第二次也是
    一樣，至於兌換現金是依螢幕顯示，只要達一百分即可要求洗分，洗分玩後第一
    次是小姐拿兌換現金的卡片給我，剛走出店外即有人跟我接觸，第一次共換了三
    千元，第二次洗分後因小姐看到機檯上分數有五千分，就直接拿五千元給我，後
    來我把五千元拿來開台，後來又輸回去了。」等語（九十一年偵卷第一一八頁）
    。另證人甲○○於同日警訊時供稱「．．於九十一年三月二十日十九時二十分進
    入該店，玩雙魚座電玩第十三號機檯，以新台幣一千元方式開分以一比十方式，
    開機檯分數一百分，第一次開分會加送二十分，，．．機檯若累積達五十分就可
    兌換現金五百元，但是要離去時，店家才會拿洗分卡給我，然後會有一名男子走
    下樓，並帶我至中壢火車站對面的肯德雞速食店前，兌換現金，叫我拿卡給他，
    以卡的分數來兌換現金，一百分就是一千元，以此類推。（是何人幫你開洗分及
    兌換現金？是否在場？）開、洗分是一位小姐有在場（丙○○），以卡來換現金
    之人則未在場，我不知其姓名。‧‧‧（你何時在該店打電玩？共換過幾次現金
    ？於何時？）於九十年三、四月間，換過現金一次，於九十一年三月十七日二十
    一時四十分以洗分機檯三百分換再玩卡（即代幣保管卡）六百分，再以六百分向
    該名男子換三千元現金。」等語（九十一年偵卷第三七頁，其所述開分之比率與
    當日一樣把玩雙魚座之客人吳貴富所述均係「一比十」，與上訴人庚○○及一樣
    把玩雙魚座之客人王坤能、丑○○等三人所述之比率均為「一比一」不符，惟依
    其所述事後洗分、兌換現金仍係「一比十」之方式，即三百分兌換代幣保管卡六
    百分，再兌換成三千元，實質上即無不同。）；另證人甲○○於同日偵訊時證稱
    ：「（三次兌換現金經過？）我只有在第二次時有換現金，當時我是換得三千元
    ，換錢方式是小姐拿換分券給我，之後我問說可否換現金，她說不行，下樓後有
    一個人過來問我要不要換現金，那名男子就帶我到中壢火車站前面的肯德雞，換
    錢給我只換這次。」等語（九十一年偵卷第一二一頁）。另其於本院審理時證述
    之情形，與其於偵訊時陳述之情形大致相同（本院九十三年十二月二日審判筆錄
    第一三至一九頁）。雖證人甲○○對於其於九十年三、四月間及案發當日有無兌
    換現金一事，陳述不一或不明確，或不足採，惟其對於「九十一年三月十七日晚
    上在飛揚遊藝場把玩機具後，上訴人丙○○為其洗分，並兌換六百分之代幣保管
    卡，其曾問巫女可否兌換現金，巫女告之不可後，其下至一樓則有一名不詳姓名
    ，惟先前同在店內把玩電玩之成年男子告以可以以現金換該代幣保管卡，其後並
    兌換三千元予伊」之事實則供述明確。依此情形顯示，顯示客人於該遊藝場把玩
    後，其剩餘之分數雖係先行兌換代幣保管卡，惟該代幣保管卡有兌換現金之傳聞
    ，故證人甲○○方有詢問上訴人丙○○之舉。至於上訴人丙○○雖對此表示不可
    之意，惟隨即由同在店內之男子出面與證人甲○○以「與開分比率相同」之比率
    與之兌換現金，參酌前開證人寅○○兌換現金之情形，此男子係上訴人店內之員
    工，或受其等委託，擔任與客人兌換現金，以完成賭博行為之工作，惟上訴人庚○○、丙○○有前述被查獲之經驗後，手法更為謹慎，故由該男子將證人甲○○
    帶離店內兌換。
  (四)按刑法所稱之賭博，係指以偶然之事實成就與否，決定財物輸贏之行為。本件前
    開遊藝場所提供之電動機具係以如事實欄第一項所示之方式把玩，完全係隨機按
    扭或選擇號碼及撲克牌圖樣後，藉店內事先設定之機率決定輸贏，無須特殊技術
    及技巧，純係由賭客隨機地按下按鈕後，藉不特定機率決定輸贏，具有高度射倖
    性，參諸前開說明，此種行為顯屬以偶然之事實成就與否，決定財物輸贏之賭博
    行為。綜上所述，上訴人前開所辯，均係事後飾卸之詞，均不足採。上訴人戊○○、己○○、癸○○、丁○○自九十年四月間起至同年五月十日第一次被查獲時
    止暨上訴人庚○○、丙○○自九十年四月間某日起至九十一年三月二十日第二次
    被查獲時止以前開店內之電動機具與客人賭博財物之行為，均事證明確，可以認
    定，均應依法論科。
三、查本件二次扣案電動賭博機具分別為八十八台及二十九台，且於查獲時均有插電
    營業，故該店營業收入自屬可觀，且上訴人庚○○自九十年四月間某日起即開始
    經營賭客於把玩前開機台後，持贏得之積分兌換現金之賭博行為，上訴人癸○○
    、戊○○、己○○、丁○○、丙○○均受僱在上址店內擔任現場負責人、機維
    修、開洗分員與人賭博財物，渠等自均係賴此維生，以之為常業。是核上訴人庚○○、癸○○、戊○○、己○○、丁○○、丙○○所為，均係犯刑法第二百六十
    七條之罪。其等與前述負責與客人兌換現金，為未為警查獲之不詳姓名成年男子
    間就其等經營或任職期間內有犯意聯絡及行為分擔，均為共同正犯。又上訴人庚○○、丙○○於九十年五月十日第一次為警查獲後至九十一年三月二十日第二次
    為警查獲間之犯行，雖未據檢察官聲請簡易判決處刑，惟此部分與第一次查獲之
    犯行，係同一常業犯行之一部分，為原聲請之效力所及，且經檢察官移送併辦，
    本院自應併予審理。原審以上訴人庚○○、癸○○、戊○○、己○○、丁○○、
    丙○○均有常業賭博犯行予以論科，固非無見。惟：(一)依證人子○○、寅○○所
    述，其等最初在前述遊藝場內兌換現金之時間係「九十年四月間（或四月初）」
    ，已如前述。此外，並無證據證明在此之前，該店人員有與客人兌換現金或財物
    之賭博行為。況且，上訴人癸○○等員工均係九十年三月間方受僱在前開遊藝場
    工作。是原審引用檢察官聲請簡易判決處刑書所載之事實，認定「上訴人庚○○
    、癸○○、戊○○、己○○、丁○○、丙○○均係自「八十九年五月十六日」開
    始為共同賭博犯行，尚有未洽。(二)另本件案卷內並無任何上訴人癸○○、戊○○
    、己○○、丁○○四人於九十年五月十日為警查獲後繼續在前述遊藝場從事賭博
    行為之事實及證據，且移送機關於九十一年三月二十日二度查獲該店二樓飛揚遊
    藝場時，亦僅查獲並移送上訴人庚○○、丙○○二人，檢察官亦僅就其二人之犯
    行移送併辦，惟依原審判決事實及理由欄第一項有關本件犯罪事實之記載內容觀
    之，已將前述四人常業賭博犯行之期間持續至「九十一年三月二十日第二次查獲
    止」，亦有未洽（惟依原審主文第二項記載所示，可知原審就此四人之犯行僅論
    及「九十年五月十日第一次查獲時」，併此說明。）。(三)原審判決就上訴人庚○○、丙○○第二次為警查獲之犯行，雖已敘及其犯罪事實，惟其證據僅引用檢察
    官聲請簡易判決處刑書（第一次查獲之犯行）之記載，對此移送併辦之犯罪事實
    ，並未論及其認定之證據，亦有理由不備之處。(四)再本件移送機關二次查獲上訴
    人庚○○經營、丙○○任職之前述遊藝場涉有常業賭博犯行，先後查扣之電動賭
    博機具八十八台及二十九台，合計一百十七台，依法均應予以沒收，並於上訴人
    庚○○、丙○○二人之主刑後諭知，惟原審判決主文第一項有關上訴人庚○○、
    丙○○二人部分，僅諭知「扣案之電動賭博機具八十八台沒收」，對於其餘「二
    十九台」漏未諭知，亦有違失。另移送機關於九十一年三月十日查扣之「摸彩券
    十九張」，係上訴人庚○○所有，其內容係贈送客人不等之分數，用以吸引客人
    上門或繼續把玩機具之工具，亦係上訴人庚○○、丙○○用以從事本件常業賭博
    犯行之物，應併予沒收。惟原審判決認為與其等犯行無關，未諭知沒收，亦有未
    洽。上訴人庚○○、癸○○、戊○○、己○○、丁○○、丙○○上訴意旨否認其
    等有常業賭博犯行，雖不足採，惟原審判決既有前開違法、不當之處，應由本院
    將原審判決予以撤銷改判。審酌個別上訴人庚○○係前開遊藝場之負責人，上訴
    人癸○○、戊○○、己○○、丁○○、丙○○均係受僱者、本件查獲機台之數量
    多達八十八台及二十九台，且上訴人庚○○、丙○○被查獲後仍不知警惕繼續犯
    罪、賭博對社會所生之危害極大、並上訴人犯後否認之態度等一切情狀，分別量
    處如主文第二、三項所示之刑，並均諭知易科罰金之折算標準，以示懲儆。
四、移送機關於九十年五月十日查扣之水果盤二十九台（含ＩＣ板二十九片）、麻將
    滿貫大亨十八台（含ＩＣ板十八片）、鑽石列車六台（含ＩＣ板六片）、雙魚座
    二十九台（含ＩＣ板二十九片）、金像獎二台（含ＩＣ板二片）、孔雀王朝二代
    一台（含ＩＣ板一片）、金銀豹三代一台（含ＩＣ板一片）、頂級賽馬一台（含
    ＩＣ板九片）、賓果王六人座一台（含ＩＣ板七片）及櫃檯之現金賭資一萬二千
    一百五十四元，均係當場賭博之器具及兌換籌碼處之財物，應依刑法第二百六十
    六條第二項諭知沒收，而同日扣案之代幣保管卡七十七張、代幣四百枚、開分表
    、贈分表及開牌表各一張，係上訴人庚○○所有，供經營前述遊藝場用，應依刑
    法第三十八條第一項第二款諭知沒收。又移送機關於九十一年三月二十日查扣之
    雙魚座二十七台（含ＩＣ板二十七片）、跑馬八人座一台（含ＩＣ板九片）、賓
    果王六人座一台（含ＩＣ板七片，雖警製扣押物品目錄表記載為「六片」，惟依
    第一次查獲之相同機檯其ＩＣ片有七片，且本件扣押物品清單記載本次扣案之Ｉ
    Ｃ片共「四十三片」，是前述警製扣押物品目錄表應係誤載））、在櫃檯抽屜內
    之現金三百元、櫃檯上餅乾筒內之現金一萬零一百元，亦係當場賭博之器具及兌
    換籌碼處之財物，應依刑法第二百六十六條第二項於上訴人庚○○、丙○○二人
    之主刑後諭知沒收，而同日扣案之代幣保管卡一百七十六張、摸彩券十九張，係
    上訴人庚○○所有，供經營前述遊藝場用，應依刑法第三十八條第一項第二款於
    上訴人庚○○、丙○○二人之主刑後諭知沒收。
五、至於聲請簡易判決處刑意旨雖認上訴人庚○○、癸○○、戊○○、己○○、丁○○、丙○○等係自「八十九年五月十六日起」即開始為前述常業賭博犯行等語。
    惟上訴人庚○○係自八十九年五月十六日起經營前開遊藝場，另上訴人癸○○、
    戊○○、己○○、丁○○、丙○○係分別自九十年三月間受僱在該遊藝場工作等
    情，固據其等分別陳述在卷，惟本件並無積極證據證明上訴人等自「八十九年五
    月十六日起至九十年三月底止」有常業賭博之行為，亦如前述，自難僅以其等於
    九十年四月初開始有兌換現金予客人之賭博行為，即推定其等在此之前有此賭博
    行為。惟此部分如成立者，與其等前述常業賭博行為係屬一常業賭博行為之部分
    行為，為實質上之一罪，爰不另為無罪之諭知。
貳、上訴人壬○○部分：
一、聲請簡易判決處刑意旨另以：上訴人壬○○於九十年五月十日下午七時四十五分
    許，在前述地點以該店內之電動賭博機具賭博財物，一併為警查獲，因認上訴人
    壬○○涉犯刑法第二百六十六條第一項前段之賭博罪嫌。
二、按犯罪事實應依證據認定之，無證據不得推定其犯罪事實，刑事訴訟法第一百五
    十四條定有明文；又認定犯罪事實所憑之證據，雖不以直接證據為限，間接證據
    亦包括在內，然而無論直接或間接證據，其為訴訟上之證明，須於通常一般之人
    均不致有所懷疑，而得確信其為真實之程度者，始得據為有罪之認定，倘其證明
    尚未達、到此一程度，而有合理之懷疑存在時，事實審法院在心證上無從為有罪
    之確信，自應為無罪之判決（參見最高法院七十六年度台上字第四九八六號判例
    意旨）。
三、訊據上訴人壬○○固坦承於前述時間、地點把玩電動玩具，為警查獲，惟堅決否
    認有何賭博犯行，辯稱：我只是去娛樂、消遣，不知可以兌換現金等語。
四、經查：
  (一)本件檢察官認為上訴人壬○○有賭博犯行，無非以證人子○○、子○○於警訊、
    偵查中供述可兌換現金及當日扣案電動賭博機具等證物在卷足憑，且當日被查獲
    之店員、客人對於機具上所剩分數如何處理，陳述不一，顯非事實，另如客人不
    願繼續玩時分數視同放棄者，何須開分表及代幣保管卡等，為其論據。
  (二)遍查全卷，均無任何人指述上訴人壬○○有何洗分、兌換現金之情形。自不得以
    證人子○○、寅○○供稱：其等有向該遊藝場兌換現金之情形，即推定在場把玩
    電動機具之上訴人壬○○有兌換現金之行為或意思。
  (三)況且上訴人庚○○經營之寶峰遊藝場係業經政府已審查通過並核發有營業執照之
    遊藝場，則上訴人壬○○在客觀上乃係處在於由政府已核准營業之正當場所內以
    付費玩打場內電動機具之合法行為狀態，如並未曾有何洗分要求兌換現金之情事
    ，則於主觀上應無何賭博之犯意，即未能完全該當於賭博之構成要件行為，亦不
    能遽以賭博罪名對渠等之人相繩。此外，本件復已查無其他積極證據足資證明上
    訴人壬○○有何賭博犯行。
五、綜上論述，本件公訴人所憑事證尚無從形成上訴人壬○○有罪論斷之確信，而刑
    事被告依法並無自證無罪之義務。此外，復查無其他積極事證足以證明上訴人壬○○確有賭博之犯行，揆諸首揭法條、判例要旨及說明，自屬不能證明其犯罪。
    原審遽為上訴人壬○○有罪之諭知，顯有未洽，上訴人壬○○上訴意旨指摘原審
    判決不當，為有理由，自應由本院將原審判決撤銷改判。本件檢察官原聲請以簡
    易判決處刑，惟經本院認有刑事訴訟法第四百五十一條之一第四項但書第三款之
    情形，因此改依第一審通常程序審理，並為被告無罪之諭知。
六、上訴人壬○○經合法傳喚，無正當理由未於最後辯論期日到庭，本院認應諭知無
    罪之案件，爰依刑事訴訟法第三百零六條之規定，不待其陳述，逕行判決。
參、據上論斷，應依刑事訴訟法第四百五十五條之一第三項、第三百六十九條第一項
    前段、第三百六十四條、第二百九十九條第一項前段、第四百五十二條、第三百
    零一條第一項、第三百零六條，刑法第二十八條、第二百六十七條、第四十一條
    第一項前段、第二百六十六條第二項、第三十八條第一項第二款，罰金罰鍰提高
    標準條例第一條前段、第二條，判決如主文。
本案經檢察官李允煉到庭執行職務。
中　　　華　　　民　　　國　　九十三　　年　　 十二 　　月　　 十六 　　日
                                  臺灣桃園地方法院刑事第二庭
                                      審判長法  官  徐培元
                                            法  官  鄭吉雄
                                            法  官  潘進順
右正本證明與原本無異。
檢察官如不服有關上訴人壬○○部分之判決，應於判決送達後十日內向本院提出上訴
狀（應附繕本），上訴於臺灣高等法院；其餘部分不得上訴。
                                            書記官  陳玉芬
中　　　華　　　民　　　國　　九十三　　年　　 十二 　　月　　 十七 　　日
附論罪科刑依據之法條：
刑法第二百六十六條
在公共場所或公眾得出入之場所賭博財物者，處一千元以下罰金，但以供人暫時娛樂
之物為賭博者，不在此限。
當場賭博之器具與在賭檯或兌換籌碼處之財物，不問屬於犯人與否，沒收之。
刑法第二百六十七條 (常業賭博罪)
以賭博為常業者，處二年以下有期徒刑，得併科一千元以下罰金。
